# Minutes of meeting 27.02.2019

Oppmøte: Øyvind, Morten, Torjus, Jarle og Marie

## Gjennomgang av oblig 2 med Amund

## Forbedringer til oblig 3

-   Oppdatere Team informasjonen slik at den er mer oversiktelig

- Vi må ha en oversikt over egenskaper til alle team-medlemmene, her
  gjelder det f.eks. hvilke fag de har tatt

- Retroperspektiv
..- Dette bør vi ha i Oblig3.md

- Liste over kravene som vi skal levere, både en overordnet liste med
  krav, men også en prioritert liste over kravene.

- Project-board: Alle har ansvaret for å lage TODO's og dele de opp i
  passelige små deler.

- 88,5 av 125 poeng totalt på Oblig 2.

# Git-hub

## Har vi for mange braches?

Forslag om at alle pusher direkte til 'dev'og at man ikke jobber
på egne branches. Marie og Jarle trenger egne branches, da de må
pushe 'live' da de jobber på forskjellige PC'er på skole og
hjemme.

Kan bli problemer med at alle pusher på samme branch, hvis det
skulle oppstå problemer, blir det vanskelig å gå tilbake.

*Konklusjon:* Enn så lenge vi har så lite erfaring med git, er det
 lurt at alle jobber på hver sin branch.

## Merging

# Project board

# Hva jobber vi med?

-   Øyvind:

-   Morten: Board - generere board i en JSON-fil

-   Torjus: Grafisk design

-   Jarle:

-   Marie: Game structure - få fasene til å fungere
